臺灣臺北地方法院裁定
111年度店秩字第14號
移送機關    新北市政府警察局新店分局

被移送人    鍾典宏


上列被移送人因違反社會秩序維護法案件，經移送機關以中華民
國111年2月18日新北警店刑社字第1114099594號移送書移送審理
，本院裁定如下：
　　主      文
鍾典宏攜帶經主管機關公告查禁之器械，處罰鍰新臺幣伍仟元。
扣案之電擊棒壹支、匕首壹把均沒入。
　　事實及證據理由
一、被移送人鍾典宏於下列時、地有違反社會秩序維護法之行為
    ：
  ㈠時間：民國111年2月13日凌晨0時37分許。
　㈡地點：新北市○○區○○路000號前。
　㈢行為：無正當理由攜帶具有殺傷力之匕首1把及經主管機關公
    告查禁之電擊棒1支。
二、上開事實，有下列之事證明屬實：
　㈠被移送人鍾典宏於警訊時之供述。
　㈡扣案之電擊棒1支及匕首1把。
　㈢新北市政府警察局新店分局搜索及扣押筆錄、扣押物品目錄
    表、現場及扣案物品照片。
三、按無正當理由攜帶具有殺傷力之器械，或攜帶經主管機關公
    告查禁之器械者，處3日以下拘留或新臺幣30,000元以下罰
    鍰，社會秩序維護法第63條第1項第1款前段及同條項第8款
    分別定有明文。所謂「器械」，乃指除竹木、石頭等自然界
    之物質外，依一般社會觀念足以對人之生命、身體、安全構
    成威脅，而具有危險性之人力製作供人持用之物品。次按警
    械之種類及規格，由行政院定之；又警械非經內政部或其授
    權之警察機關許可，不得持有，違者由警察機關沒入。警械
    使用條例第1條第3項及第14條第1項前段亦分別定有明文；
    又「電擊棒」乃行政院95年5月30日院臺治字第0950023739A
    號函公布「警察機關配備警械種類及規格表」所定之警械；
    是電擊棒除依法令之特定人可為持有外，非經許可不得定製
    、售賣或持有，即屬前揭規定所稱「經主管機關公告查禁之
    器械」。查：
　㈠、被移送人駕駛車牌000-0000號自用小客車（下稱A車）於首
      揭時、地為警盤查，發現A車駕駛座旁放置匕首1把及電擊
      棒1支等節，為被移送人所自承，並有現場及扣案物品照
      片在卷可稽，亦有前開物品扣案可佐，堪認為真。
　㈡、被移送人於警詢時固辯稱：不知上述扣案物為何人所有、
      作何用途，而A車為其母親林婉真所有，平時為其與朋友
      使用等語。查，被移送人未能說明該友人真實姓名或其他
      足以懷疑確有其人之特徵，則其此部分所述，實無可取，
      參以A車確為林婉真所有，有卷附公路電子閘門車籍資料
      可證，應認被移送人平時為A車之唯一使用人，本案在駕
      駛座旁所扣匕首1把及電擊棒1支，即足合理推論均為被移
      送人所有。又本案電擊棒1支屬經主管機關公告查禁之器
      械，已如前述；匕首1把則為金屬製品且質地堅硬，若持
      之對人揮砍可輕易傷人，屬具有殺傷力之器械，被移送人
      復未說明有何於駕車出行時攜帶之理由，是核其所為，係
      違反社會秩序維護法第63條第1項第1款前段及同條項第8
      款之非行，依社會秩序維護法第第24條第2項規定，應從
      一重之攜帶經主管機關公告查禁之器械規定處斷。
　㈢、爰審酌被移送人自述教育程度為國中畢業、家境小康、其
      在A車駕駛座旁放置本件電擊棒1支及匕首1把之違反規定
      情形，惟無證據顯示曾取出示眾之危害程度、為警查獲後
      尚配合調查之態度，量處如主文第1項所示之罰鍰。
四、扣案電擊棒1支及匕首1把，均可認為被移送人所有，業如前
    陳，前者為經主管機關公告之查禁物，後者為供違反社會秩
    序維護法行為之物，依社會秩序維護法第22條第1項第2款、
    第2項後段、第3項前段之規定，均應宣告沒入。
五、依社會秩序維護法第45條第1項、第63條第1項第1款、第8款
    、第24條第2項、第22條第1項第2款、第2項後段、第3項前
    段，裁定如主文。
中　　華　　民　　國　　111 　年　　4 　　月　　7 　　日
                  新店簡易庭法　官  林志煌
以上正本係照原本作成。
如不服本裁定，得於裁定書送達之翌日起5日內，以書狀敘述理
由，向本庭提起抗告。
中　　華　　民　　國　　111 　年　　4 　　月　　7 　　日
                            書記官  陳柏志